臺灣高等法院刑事判決
110年度上易字第963號
上  訴  人  
即  被  告  黄鈞詮


上列上訴人因毀損案件，不服臺灣新北地方法院109年度易字第1
006號，中華民國110年3月23日第一審判決（起訴案號：臺灣新
北地方檢察署109年度調偵字第302號），提起上訴，本院判決如
下：
    主  文
上訴駁回。
黄鈞詮緩刑貳年。
    事  實
一、黄鈞詮前因與周賢雄發生交通事故而有嫌隙，竟基於毀損他
    人物品之犯意，於民國108年6月21日下午5時44分許，騎乘
    車牌號碼000-000號普通重型機車，前往周賢雄位於新北市○
    ○區○○路○段00號公司附近，以隨身之輕便小刀片（已丟棄滅
    失）將周賢雄停放於公司大門前之車牌號碼000-000號普通
    重型機車車墊刮破、輪胎刺破，因而致該車墊、輪胎均毀壞
    不堪使用，足生損害於周賢雄。後周賢雄報警處理，經警調
    閱監視器錄影畫面，始由車牌號碼循線查悉上情。
二、案經周賢雄訴由新北市政府警察局土城分局報告臺灣新北地
    方檢察署檢察官偵查起訴。
    理  由
一、證據能力：
　　本件認定事實所引用之卷證資料（包含人證、書證，詳下述
    及者），並無證據證明係公務員違背法定程序所取得，與本
    案亦有自然之關連性，公訴人、被告黄鈞詮迄至本案言詞辯
    論終結，均不爭執該等卷證之證據能力或曾提出關於證據能
    力之聲明異議，本院認引為證據為適當，是依刑事訴訟法第
    159條之5等規定，下述認定事實所引用之證據方法均有證據
    能力，合先敘明。
二、認定事實：
　　上開犯罪事實，業據被告於本院準備程序及審理時均坦承不
    諱（見本院卷第55、98頁筆錄），核與證人即告訴人周賢雄
    之警、偵訊證述相符，並有車損及監視器影片翻拍照片、車
    輛詳細資料報表、被告前與告訴人間之道路交通事故案中所
    攝照片及本院所查詢之網路地圖、街景圖在卷為憑，是被告
    於本院之任意性自白查與事實相符而可採信，前此之所辯，
    並非屬實，本案事證業已明確，被告之犯行洵堪認定，自應
    依法論科。
三、論罪：
　　查被告行為後，刑法第354條規定雖經立法院修正，並由總
    統於108年12月25日以華總一義字第10800140641號令公布施
    行，於同年月27日生效，惟該項修正僅係依刑法施行法第1
    條之1第2項本文規定將罰金數額修正提高30倍，以增加法律
    明確性，並使刑法分則各罪罰金數額具內在邏輯一致性，罪
    刑並未實質修正，不生比較新舊法之問題，自應逕行適用修
    正後之該條規定，是核被告所為，係犯刑法第354條之毀損
    他人物品罪。
四、上訴駁回之理由：
　　原審同此認定，以被告罪證明確，適用刑事訴訟法第299條
    第1項前段、刑法第354條、第41條第1項前段、刑法施行法
    第1條之1第1項之規定，並審酌被告僅因與告訴人間曾就交
    通事故發生糾紛，竟為發洩情緒，毀損告訴人所使用之機車
    車墊及輪胎，法治觀念薄弱，且先前否認犯行、未與告訴人
    達成和解之犯後態度，兼衡被告之犯罪動機、目的、手段、
    所生危害、前科素行紀錄及大學畢業之學識程度、現從事金
    融保險業（月入約新臺幣【下同】2萬元）、未婚無小孩、
    需扶養父母，暨家庭經濟狀況為小康等情狀，量處拘役35日
    ，並諭知如易科罰金，以1千元折算1日，另就沒收部分說明
    ：被告為本案犯行所使用之不詳工具，既未據扣案，亦無證
    據足認為被告所有，或係違禁物，爰不為沒收之諭知。經核
    原審之認事用法均無違誤，量刑亦屬妥適，被告於本院供稱
    作案用之隨身輕便小刀已丟棄滅失，沒收即不具刑法之重要
    性，仍無諭知沒收之必要，其結論同原判決所述。被告提起
    本件上訴，原否認犯罪，惟僅係對原判決為相同之否認答辯
    ，並非可採，且被告後已於本院坦承全部犯罪，其自白查與
    事實相符，是其上訴為無理由，應予駁回。
五、緩刑：　　
    查被告前因公共危險等案件，經臺灣高雄地方法院以102年
    度審交訴字第178號判決判處有期徒刑4月，緩刑2年確定，
    緩刑期間至105年1月20日止，期滿未經撤銷，有本院被告前
    案紀錄表在卷可查，是該案之刑之宣告已失其效力，則被告
    仍符合前未曾因故意犯罪受有期徒刑以上刑之宣告之要件，
　　本院審酌被告所述係因先前與告訴人之交通事故糾紛求償困
    難，一時衝動失慮犯案，且其終能於本院坦承犯行、多次表
    達悔意，又其於本院準備程序時與告訴人達成和解，並當庭
    向告訴人鞠躬道歉，取得告訴人之諒解，嗣後其亦依和解條
    件，於本院審理期日當天當庭給付告訴人和解金1萬元，參
    酌告訴人表示願意給予被告緩刑機會之意見（見本院卷第55
    、98頁筆錄、第83頁和解筆錄），堪認被告經此偵、審教訓
    ，應能知所警惕而無再犯之虞，本院認上開所宣告之刑以暫
    不執行為當，爰併諭知緩刑2年，以利自新。
據上論斷，應依刑事訴訟法第368條，刑法第74條第1項第1款，
判決如主文。
本案經檢察官徐千雅提起公訴，檢察官陳慧玲到庭執行職務。
中　　華　　民　　國　　110 　年　　9 　　月　　28　　日
                    刑事第八庭  審判長法  官  陳世宗
                                      法  官  呂寧莉
                                      法  官  吳勇毅
以上正本證明與原本無異。
不得上訴。
                                      書記官  許家慧
中　　華　　民　　國　　110 　年　　9 　　月　　29　　日